臺灣高雄地方法院民事判決　九十年度訴字第一六四號
　　原　　　告　　聯大營建工程股份有限公司
　　法定代理人　　乙○○
　　法定代理人　　丙○○
　　複代理人　　　甲○○
右當事人間損害賠償事件，本院判決如左：
    主    文
被告應給付原告新台幣貳佰零貳萬玖仟伍佰元，及自民國九十年二月六日起至清償日
止，按年息百分之五計算之利息。
原告其餘之訴駁回。
訴訟費用由被告負擔。
本判決原告勝訴部分於原告以新台幣陸拾柒萬陸仟元供擔保後得假執行；但被告如於
假執行程序實施前，以新臺幣貳佰零貳萬玖仟伍佰元為原告預供擔保，得免為假執行
。
原告其餘假執行之聲請駁回。
    事實與理由
壹、本件原告經合法通知，未於言詞辯論期日到場，核無民事訴訟法第三百八十六條
    所列各款情形，爰依原告之聲請，由其一造辯論而為判決。
貳、原告部分：原告雖未於最後言詞辯論期日到場，惟據其曾到場之聲明及陳述為：
一、聲明：
　(一)被告應給付原告新台幣（下同）二百零六萬二千元，及自起訴狀繕本送達翌日起
　　至清償日止，按年息百分之五計算之法定遲延利息。
  (二)願供擔保，請准宣告假執行。
二、陳述：
  (一)緣原告係訴外人國立高雄大學（以下簡稱高雄大學）第一綜合教室新建工程之承
    包商，其並將其中有關彩鋼及雨庇工程部分再轉包與被告公司，雙方並於民國八
    十八年十二月二十八日簽訂「國立高雄大學第一綜合教室新建工程之彩鋼工程承
    攬合約書」（以下簡稱系爭合約書），約定工程總價為新台幣（下同）二百十萬
    元，而該工程設計圖、施工說明書、施工規範、補充說明、承攬工程施工規範暨
    廠商人員工程進行中應遵守事項、補充注意事項、品質管制表之內容等規定，皆
    為工程範圍，至施工規範及施工之要求則約定為以隱藏式之工法予以承作；然被
    告卻未依工程合約圖說及施工規範圍施工，即未以無螺絲隱藏式將鋼板固定扣合
    於支撐構件上，除外邊外，所有成行鋼板不得以螺絲孔之規定施作彩鋼及雨庇工
    程，更因此導致屋頂滲水嚴重之情形，原告乃於八十九年八月三十一日以高雄郵
    局存證信函第六三○九號函請被告於文到後十日內改善完成並配合高雄大學之驗
    收。但被告竟藉詞推託，而置之不理。嗣高雄大學於辦理第一次初驗後，即於八
    十九年十一月十六日以八九高大總字第八九○二○一七○八號函通知原告該初驗
    結果不合格，並指明屋頂層部屋頂圓弧雨庇及雨庇Ａ、Ｂ之施工缺失須依圖面改
    善，更命原告於收文後一個月內改善缺失後，立即申請第二次工程初驗。原告嗣
    因工程再次驗收之期限短促，並慮及一有逾期之情形即有沉重之違約罰則，被告
    復置之不理等情，原告唯有另將修補之鷹架工程部分委託大川鷹架有限公司（以
    下簡稱大川公司）、將隱藏式之屋頂彩鋼工程及雨庇工程委託金泰陽實業有限公
    司（以下簡稱金泰陽公司）再為施作，總計共因此支付十五萬元予大川公司、另
    支付八十八萬二千元之彩鋼工程款及一百八十萬元之雨庇工程款予金泰陽公司，
    共計貳佰捌拾參萬貳仟元。
  (二)按兩造所約定之系爭合約所附之承攬工程施工規則暨廠商人員工程進行中應遵行
    事項第十七條乃約定：工程完成後乙方（即被告）需通知甲方（指原告）派人驗
    收，如有不合要求，應無條件再行施工，完全符合要求後始謂完工，並書立保固
    書負責保固五年，給甲方收執。是本件被告所施作之工程並未符合兩造所約定之
    工法，原告並已通知被告該工程應予修改，已如前述，惟被告卻置之不理，是該
    工程顯未完工。從而，原告於工程未完工前即工程仍繼續進行中，因被告之過失
    ，顯可預見系爭工程有瑕疵及違反契約之情形，並定相當期限，請求被告改善工
    作及依約履行，惟被告既逾期仍未改善，原告自得請求依民法第四百九十七條第
    一項、第二項之規定，使第三人繼續工作，並據以先位請求該部分所支出之工程
    承攬費用二百八十三萬二千元，應由被告給付。再縱認系爭工程已為完工，惟原
    告既已定期催告被告修補，被告逾期仍未修補，原告自得備位依民法第四百九十
    三條第一項、第二項、第四百九十五條第一項之規定，自行修補，並請求被告給
    付該部分原告所支出之工程費用二百八十三萬二千元。又依兩造合約第四條第五
    項所約定：「工程中驗收如發現工程或材料與規定不符，乙方須依設計圖說規定
    無償修復....  」、承攬工程施工規則暨廠商人員工程進行中應遵行事項第十七
    條之約定：「工程完成後，乙方須通知甲方派人驗收，如有不合要求，應無條件
    再行施工」等情，原告亦得在限期通知被告修復，被告仍未為履行之情況下，依
    上開約定請求被告依債務不履行損害賠償之法律關係，請求原告所受之損害即其
    所支出之工程款二百八十三萬二千元，該部分之請求並與上開先備位聲明部分請
    求本院擇一判決。
  (三)再被告對於原告之各項工程保留款債權尚有造形鋁百葉工程款五十六萬元（原告
    誤載為五百六十萬元）、系爭彩鋼工程及雨庇工程保留款合計二十一萬元（原告
    誤載為二百零七萬元），總計共七十七萬元，是原告自得以該保留款與前開被告
    應負擔之工程款二百八十三萬二千元為抵銷，故計被告尚應給付原告二百零六萬
    二千元，及自起訴狀繕本送達翌日起至清償日止，按年息百分之五計算之法定遲
    延利息。
三、對被告抗辯之陳述：
  (一)被告於九十年三月十六日，所提出民事答辯狀附件一之被告送審施工圖影本之真
    正，業經原告否認在卷。而本院於庭訊中亦已諭命被告提出該書證之正本，惟被
　　告迄未提出該書證之正本。故而該施工圖影本即無法為被告有利之證據。況依高
　　雄大學於九十年八月二十九日以九○高大總字第九○○二○一四○○號所函覆本
　　院之函文暨該函隨附之高雄大學所留存被告送審施工圖上，並無如被告上開施工
　　圖影本上蓋有原告之「工地專用章」，顯見被告所提施工圖影本上關於原告公司
　　之工地專用章之印文不實，更足證原告並未同意被告依外露式之工法施作工程。
  (二)再本件屋頂彩鋼及雨庇等工程，被告雖依約按業主即高雄大學圖說繪製施工圖送
    交原告並轉呈業主審核，惟被告所提出之施工圖若與業主圖說不同而業主亦無異
    議時，原告就此即無任何爭執，然被告提出之施工圖說由原告第一次轉呈送審時
    ，即經業主審核退回要求修正、於第二次送審（八十九年一月二十三日）時，業
    主仍有不同意之保留意見，嗣業主於驗收時仍指稱該工程確有屋頂圓弧雨庇Ａ、
    Ｂ之施工缺失需依圖面改善」之瑕疵，未能通過驗收，該結果責任即應由被告自
    行負擔，且應按兩造工程合約第四條第五款之約定負無償修復之責。嗣原告通知
    被告修復未果，原告惟有請人代為履行。
參、被告部分：
一、聲明：原告之訴駁回，如受不利之判決，願供擔保請准宣告免為假執行。
二、陳述：
　(一)被告承攬原告公司之系爭工程，並簽立工程合約書，原約定之建築圖說之材料與
　　工法乃為特殊之工法，成本造價較高，而原告於採購時亦早知此訊息，並基於成
　　本之考量，始決定採用被告所提之工法及材料，即採用一般樹脂鋼浪板及外露式
　　固定釘之工法，且以二百十萬元整承包該工程。工程進行期間，被告乃依規定逐
　　一送樣、圖面送審、經原告確認同意後，始進場施工，嗣該工程業已完工，被告
　　亦已向原告請領百分之九十之工程款一百八十九萬元，僅餘百分之十之保留款二
　　十一萬未為請領。從而，原告若對於本工程之工法不為同意，被告豈能請領工程
　　款。況事實上被告所提出之斷面詳圖，清晰可見施工圖係採外露式固定釘之工法
　　，原告亦為專業人員，在將該圖轉交高雄大學審閱時，豈有不知該施工法並非隱
　　藏式之工法之理，況原告復於其上蓋有工地專用章，更足證原告確實與被告另約
　　定施作之方法。是原告雖於系爭工程完工後經高雄大學之驗收，高雄大學因查覺
　　材料及工法均與設計原意有異，乃致驗收無法通過，惟此與被告施作之工法無關
　　，被告並無違約或工作有瑕疵之情形。再關於高雄大學之圖書室漏水乙事，乃牽
　　涉各家廠商之防水工程是否完善，而被告亦已多次派員進場改善，唯未見他家廠
　　商進場處理。又本工程之雨庇、彩鋼工程完工後，經破壞多次，被告也配合修繕
　　更新，今原告仍對於本工程建築圖說、材料及工法重新另覓廠商發包施作，並不
　　在雙方合約協議內。
  (二)又本件承攬契約之定作人係原告公司，而按承攬者，謂當事人約定，一方為他方
    完成一定之工作，他方俟工作完成給付報酬之契約。是被告公司就其契約義務，
    係完成原告指定之工作，使其具備約定之品質及無減少或滅失價值與符合通常或
    約定之使用。簡言之，承攬之內容係依定作人之要求而為承攬契約之履行。從而
    ，被告既已依約履行承攬工作，施工方法及材料選擇亦均依原告之指示，高雄大
　　學嗣認工法不符而認定驗收不合格一節，即無從歸責於被告。
  (三)準此而論，原告係為求節省成本於先及以工期緊迫為由，迫使被告儘速施工，並
    指示被告以較低廉之工法施工，以致有違原告與高雄大學之約，固有高雄大學之
    驗收報告可資為憑。然對於被告而言，本件之工法、材料、圖面，均係依原告之
    指示為之，並於事前送經原告審查同意，事後更檢附其所同意之材質證明及材料
    出廠證，才得以領款。故此，本件高雄大學認定驗收不合格之瑕疵，實無從歸責
    於被告，被告依約施作，具備原告所指示之品質、價值及使用，原告之訴實屬無
    據，應予駁回。
肆、按訴狀送達後，原告不得將原訴變更或追加他訴。但有下列各款情形之一者，不
    在此限：一被告同意者。二請求之基礎事實同一者。三擴張或減縮應受判決事項
    之聲明者。四因情事變更而以他項聲明代最初之聲明者。五該訴訟標的對於數人
    必須合一確定時，追加其原非當事人之人為當事人者。六訴訟進行中，於某法律
    關係之成立與否有爭執，而其裁判應以該法律關係為據，並求對於被告確定其法
    律關係之判決者。七不甚礙被告之防禦及訴訟之終結者，此為民事訴訟法第二百
    五十五條第一項所明定。是查，原告原起訴請求被告給付二百零五萬二千元及自
    訴狀送達後，按年息百分之五計算之遲延利息，嗣於九十一年四月三日以書狀擴
    張聲明為請求被告給付二百零六萬二千元及法定遲延利息，被告雖於九十一年五
    月二十一日言詞辯論期日當庭表示不同意，惟原告僅係擴張應受判決事項之聲明
    ，且無礙被告之攻禦及訴訟之終結，揆諸上開法條意旨，原告擴張請求之聲明，
    即屬合法，核先敘明。
伍、兩造不爭執部分：
  (一)原告承攬高雄大學第一綜合教室之新建工程，原告並將其中有關彩鋼及雨庇工程
    部分再轉包與被告，而於八十八年十二月二十八日簽訂系爭合約書，約定工程總
    價為二百十萬元，而該工程設計圖、施工說明書、施工規範、補充說明、承攬工
    程施工規範暨廠商人員工程進行中應遵守事項、補充注意事項、品質管制表之內
    容規定，皆為工程範圍，至施工規範及施工之要求則約定為以隱藏式之工法予以
    承作。
  (二)被告嗣所完成之系爭工程，並未以原契約約定之隱藏式工作予以施作，原告則已
    給付一百八十九萬元之工程款予被告，僅餘二十一萬元之工程保留款未為給付。
  (三)原告於八十九年十一月三日、十月三日及十一月二十八日分別將改建之鷹架工程
    部分交由大川公司承攬、將隱藏式之屋頂彩鋼工程及雨庇工程交由金泰陽公司再
    為施作。
  (四)再被告對原告之各項工程保留款債權尚有造形鋁百葉工程款五十六萬元、系爭彩
    鋼工程及雨庇工程保留款為二十一萬元，合計共七十七萬元。
陸、茲本件之爭點即為：(一)兩造所約定系爭工作之承攬施作工法究為何？被告未以隱
    藏式之工法施作系爭工程，是否業經原告同意？是否有違兩造之承攬契約？原告
　　所述屋頂有漏水之現象，是否可歸責於被告？(二)原告另將鷹架工程、彩鋼工程及
    雨庇工程重新交由大川公司、金泰陽公司繼續承作，並因此支出工程費用，是否
    可歸責於被告，原告並得請求被告給付？負擔之金額為何？(三)原告主張以被告對
    其之工程保留款抵銷被告應負擔之上開工程改建費用，是否有據？原告得請求被
    告給付之金額為何？
    一、按系爭工程承攬合約書第二點係約定：依本工程設計圖、施工說明書、施工
    規範、補充說明、承攬工程施工規範暨廠商人員工程進行中應遵守事項、補充注
    意事項、品質管制表之內容規定，皆為工程範圍。再系爭工程合約所附之○六二
    ○○彩色鋼板施工規範第二點則約定施工規範為：１、屋面板；固定方式採隱藏
    式，自攻芽螺絲同時將鋁製固定座及屋面板固定於桁條上，再使用與屋面金屬板
    相同材質之鋼板，滾壓成型之帽蓋扣卡於鋁製固定座之上，使螺絲隱藏於帽蓋之
    內、另合約所附之○六三○○Ａ ＹＰＥ、Ｂ ＴＹＰＥ及Ｃ ＴＹＰＥ （圓弧型
    ）金屬面板施工規範第五項第二點則約定應以無螺絲隱藏式將鋼板固定扣合於支
    撐構件上，除外邊外，所有成型鋼板不得以螺絲鑽孔。故足證兩造於簽立系爭承
    攬合約時，就該彩色鋼板及雨庇之施作係約定採行無螺絲隱藏式之固定工法，與
    高雄大學和原告間承攬之內容相符等情，有該工程承攬合約書、施工規範及高雄
    大學於九十年八月二十九日檢覆其與原告間之工程合約書、施工說明書等資料附
    卷可稽，堪信為真實。再參以系爭工程合約書所附之工程發包明細單３所約定乙
    方（指被告）須配合甲方（指原告）品管師及監造單位要求提供送審資料、施工
    計劃及繪製施工圖之記載，可知承攬人被告公司除須依照定作人原告公司之指示
    及上開契約約定予以施工外，尚須配合監造單位即高雄大學之指示及要求，即系
    爭承攬合約之定作人雖為原告，然所有工程之施工方法、圖樣送審、工程合格與
    否之驗收等皆約定由高雄大學審核，即最後決定權係在高雄大學，此亦為兩造承
    攬契約施工方式所附加之條件，是原告主張只要高雄大學同意被告以上開隱藏式
    工法以外之方法或材料施作工程，其皆無異議之必要一節，即堪採信。再查，被
    告復辯稱兩造已再就施工方法為協議，並決定以一般樹脂鋼浪板及外露式固定式
    固定釘之工法施作，原告並在被告所送審之斷面圖上蓋立工程專用章等語，惟此
    業經原告否認，而被告復無法提出該斷面圖文件之原本以供本院審認，且高雄大
    學以九十高大總字第九○○二○一四○○號函覆本院之被告送審斷面圖上，並無
    原告所蓋立之工程專用章，故被告並無法僅以該斷面圖之影本為原告同意更改施
    工方法之證明。至原告將被告所提出之施工圖說、斷面圖轉交高雄大學審核，本
    即為該工程查稽、驗收之流程之一，並無法據以逕認兩造已就該施工之更改達成
    合意。且因被告並非無施作工程，僅原告與高雄大學認其施工工法有誤，是原告
    應工程進度給付被告承攬報酬，並無違誤，被告亦不得以此抗辯原告確已同意更
    改後之施工工法。
二、再查，自高雄大學上開函文所隨附之承商各項材料送審流程表觀之，高雄大學委
    託羅興華建築師事務所負責工務審核之建築師吳俊達於八十八年十二月十三日就
    被告轉由原告送審之施工圖說之審核意見為：施工圖說與合約圖說不符，退回修
    正；嗣於八十九一月二十三日被告再將施工圖轉由原告送交審核，建築師吳俊達
    審核之意見仍為：施工圖若與合約圖說不符處，除經監造單位核可，否則以合約
    圖說為主；另高雄大學本身之品保人員則認雨庇部分請依建築師審核意見，於外
    部使用隱藏式螺絲固定，以求美觀，餘依圖施工等語，是足見被告所送審之外露
    式施工圖於圖說之審核階段即未經高雄大學之同意；再參以高雄大學於八十九年
    十月二十一日就系爭工程為驗收時（以下簡稱初驗）所製之工程驗收明細表，仍
    認被告所施作之屋頂圓弧形雨庇及雨庇Ａ、Ｂ之施工缺失須依圖面改善，即高雄
　　大學至此仍未同意被告更改該工程之施作工法，且要求應以合約及圖說所約定之
　　隱藏式工法施工。從而，原告主張被告確未就合約約定之施工方法完成工作物，
　　而有瑕疵且違反系爭工程承攬合約，且可歸責於被告等情，即屬有據。
三、又原告復主張系爭施工之屋頂有漏水之現象發生，並可歸責於被告；被告則以前
    揭情詞為辯。故查，高雄大學就系爭工作物為初驗時，並未於營繕工程驗收明細
    表屋頂部分記載有何漏水之情形，惟位於二樓圖書館部分則確有漏水之情形，且
    被告亦不否認該漏水之情況，僅辯稱該漏水與被告工程之施作並無直接因果關係
    ，然參以證人林中陽即金泰陽公司之員工到庭所證述：「（為何請你們施作屋面
    隱藏式彩鋼工程及屋頂雨庇工程？）我們依照原告給的圖面以隱藏式工法施作，
    原來的工程是一般傳統外露式施作，漏水是因為屋頂的關係，因為是外露式工程
    溝深較淺，而且以該工法施作的屋頂較容易漏水..... 」等語（參本院於九十一
    年三月二十九日言詞辯論筆錄），可見被告更改以外露式之工法施作，確易造成
    屋頂甚至二樓之圖書館皆有漏水之情況發生，況系爭彩鋼及雨庇工程經原告重新
    發包予金泰陽公司以隱藏式之工法予以施作後，該工程於高雄大學在九十年一月
    十九日重新驗收時（以下簡稱複驗）時，圖書館漏水之情形即已完全改善，故無
    法逕認被告更改施工工法與漏水部分毫無因果關係。從而，原告所稱系爭施工工
    程有發生漏水之情形，且可歸責於被告等語，即屬可採。
四、按工作進行中，因承攬人之過失，顯可預見工作有瑕疵或有其他違反契約之情事
    者，定作人得定相當期限，請求承攬人改善其工作或依約履行。承攬人不於前項
    期限內，依照改善或履行者，定作人得使第三人改善或繼續其工作，其危險及費
    用，均由承攬人負擔，此為民法第四百九十七條第一項、第二項所明定。復按兩
    造所約定之系爭合約所附之承攬工程施工規則暨廠商人員工程進行中應遵行事項
    第十七條乃約定：「工程完成後乙方（即被告）需通知甲方（指原告）派人驗收
    ，如有不合要求，應無條件再行施工，完全符合要求後始謂完工，並書立保固書
    負責保固五年，給甲方收執」，是本件被告所施作之工程既未符合兩造所約定之
    施工工法，已如上述，而原告並已於高雄大學辦理初驗前即八十九年八月三十一
    日以高雄郵局存證信函第六三○九號通知被告該工程應限期予以修改，已如前述
    ，惟被告卻未為改善，該工程顯未符合上開完工之約定。從而，原告於工程仍繼
    續進行中，即預見因被告之過失而致系爭工程有瑕疵及違反契約情形，其即得定
    相當期限，請求被告改善工作及依約履行，並得俟被告逾期仍未改善時，依上開
    法條規定，使第三人繼續工作，更得請求被告償還該部分所支出之工程承攬費用
    。是查：
  (一)原告業於八十九年十一月三日將系爭工程改建之鷹架工程部分交由大川公司承攬
    ，雙方約定承攬報酬為十五萬元，該工程並已完工等情，為兩造所不爭執，已如
    上述，並經證人朱鳴志即大川公司之員工到庭證述：「....  是因為外牆工程無
    法施工，我們才搭鷹架，原來之工程已經建好，但是學核沒有通過驗收，所以我
    們又去搭一次，我們和原告的工程如果學校驗收不合格，我們才重新搭建。我們
    公司重作的部分，大約十多萬元，都在高雄大學內，屋頂部分我們重新搭建以利
    原告重新修改屋頂雨庇部分....  」等語相符（參本院九十一年三月二十九日言
    詞辯論筆錄第四頁），並有該承攬合約書、大川公司所提出之工程照片在卷足憑
    ，堪信為真實，是該鷹架工程確係後續金泰陽公司之彩鋼及雨庇工程之前置工程
    。惟查，原告雖主張該部分工程款為十五萬元，且已全部支付一節，然參以大川
    公司所提出之發票（發票號碼為ＯＰ00000000號）之金額僅為十一萬七
    千五百元，而原告用以支付工程款之支票金額自大川公司所提出之銀行託收資料
    觀之，亦為十一萬七千五百元。準此而論，該工程款應僅有十一萬七千五百元。
　(二)再原告另於八十九年十月三日及十一月二十八日分別將系爭彩鋼及雨庇工程轉由
　　金泰陽公司承攬，總工程款之金額為二百六十八萬二千元（882000+0000000=000
    0000），該工程並已全部完工，而原告並給付全部工程款百分之九十，此亦為兩
　　造所不爭執，並核與金泰陽公司之員工林中陽到庭證述無訛，且有該工程承攬合
　　約書、金泰陽公司所提出之發票、支票等資料附卷可參，堪信為真實。至原告雖
　　就該工程款保留百分之十為保固款，惟該保固款僅係清償期未屆至而已，縱未清
    償，原告仍負有將來給付之責，是該保固款仍應認是原告所應給付之工程款。
  (三)總計，該部分工程承攬費用為二百七十九萬九千五百元（117500+0000000=00000
    00）。
五、另按二人互負債務，而其給付種類相同，並均屆清償期者，各得以其債務，與他
    方之債務，互為抵銷，民法第三百三十四條定有明文。再按所謂工程保留款，乃
    係已確定發生之債權，並非附停止條件之債權，縱該保留款必須至將來工程全部
    完工、驗收合格時，定作人始予以支付，亦僅係清償期是時屆至，承攬人方得請
    求給付而已，最高法院八十五年度台上字第一五七六號判例意旨參照。是查，被
    告對於原告既尚有造形鋁百葉之工程款保留款五十六萬元、系爭彩鋼工程及雨庇
    之工程保留款二十一萬元，合計共七十七萬元，而原告復願意放棄期限利益，以
    該保留款與上開被告應給付之工程款抵銷，自應准許。職是，原告尚得請求被告
    給付二百零二萬七千五百元（0000000-000000=0000000）。
柒、綜上所述，原告依民法第四百九十七條第一項、第二項之定作人瑕疵預防請求權
    ，請求被告給付二百零二萬九千五百元，及自起訴狀繕本送達翌日（即九十年二
    月六日）起至清償日止，按年息百分之五計算之法定遲延利息，即屬正當，應予
    准許；逾此部分之請求，即屬無據，應予駁回。再原告先位之聲明即為一部有理
    由、一部無理由，則其復備位以民法第四百九十三條第二項之規定請求被告給付
    ，及請求本院擇一依債務不履行之請求權基礎，判令被告負損害賠償責任部分，
    本院即無庸再為審酌，併此敘明。
捌、兩造陳明願供擔保，聲請宣告假執行或免為假執行，經核原告勝訴部分，合於法
    律規定，爰分別酌定相當之擔保金額宣告之；原告其餘假執行之聲請，因訴之駁
    回而失所依據，不予准許。
玖、據上論結：原告之訴為一部有理由、一部無理由，依民事訴訟法第三百八十五條
    第一項前段、第七十九條但書、第三百九十條第二項、第三百九十二條，判決如
    主文。
中　　　華　　　民　　　國　　九十一　　年　　　五　　　月　　三十一　　日
                              臺灣高雄地方法院民事第一庭
~B法　　　官　林靜梅
右為正本係照原本作成。
如不服本判決，應於送達後廿日內，向本院提出上訴狀並表明上訴理由，如於本
判決宣示後送達前提起上訴者，應於判決送達後十日內補提上訴理由書（須附繕本）。
中　　　華　　　民　　　國　　九十一　　年　　　五　　　月　　三十一　　日
~B法院書記官　曾瓊玉
